# 请教陈版主，处置联营企业的长期股权投资问题

提问人：shangck 时间：2019-11-08 21:47:13
陈老师及各位版友老师好。问题求教如下：企业甲计划将其持有的对联营企业的长期股权投资转让给乙，评估基准日为 20161231 ，股权转让协议签订日为 20171226 ，但是 2017 年当你因为协议中约定的转让条件未满足，双方当时都未做账。
现在时点，针对该联营企业相关审批已完成，并且于 2019 年 5 月份完成工商变更，但是 2017 年的协议约定的股权转让价款所依据的评估报告已过期，现在来考虑的话，是否需要企业重新对该联营企业进行评估，并且签订补充协议对于转让价格重新进行约定，之后再根据重新约定的协议转让价款进行账务处理？
假设新的评估基准日定为 5 月份（若定到 5 月份合适的话），协议约定股权实际转让前该联营企业的收益归乙（受让方享有），那么从 5 月份到今天这个时点的长投，是否要还原到基准日 5 月份的账面？具体怎么合适，还请老师指点。

回答人：chenyiwei
1 、是否需重新评估并在重新评估的基础上重新确定交易价格，属于国资监管政策范畴。个人理解，如果相关国资委（或集团公司等对该交易有审批权的机构）在原评估报告过期后对该交易作出批复，且未要求重新评估和定价的，也可以不进行重新评估和定价。
2 、如果需要重新评估和定价，则在新的股权转让协议签订后，应对照《企业会计准则第 2 号——长期股权投资（ 2014 年修订）》第十六条和《企业会计准则第 42 号——持有待售的非流动资产、处置组和终止经营》第五条、第六条的规定，判断该项股权投资是否满足认定为持有待售资产的条件，以及何时开始满足该条件。如果满足认定为持有待售资产的条件，则权益法核算应持续到满足认定为持有待售条件之日止；如果不满足持有待售资产认定条件，则权益法核算应持续到处置完成日止。不能因为股权转让协议约定评估基准日后的盈亏均由受让方享有或承担，就在评估基准日后停用权益法。